臺灣桃園地方法院民事裁定　　　　　　　96年度簡抗字第11號
抗　告　人　甲○○
上列抗告人因與相對人乙○○間給付票款事件，對於民國96年5
月28日本院95年度桃簡字第1218號民事裁定提起抗告，本院裁定
如下：
    主  文
抗告駁回。
抗告費用由抗告人負擔。
    理  由
一、本件抗告人聲請及抗告意旨主張：本件原審判決命抗告人給
    付相對人之金額超過新台幣（下同）50萬元，且非屬就民事
    訴訟法第427 條第1 項至第4 項訴訟適用簡易程序所為抗告
    人敗訴之判決，而不屬原審得依職權宣告假執行之事件，相
    對人於原審並已聲明願供擔保，請准宣告假執行，則原審判
    決依職權宣告得假執行，自係忽視相對人於原審所為假執行
    之聲請。抗告人自得依民事訴訟法第394 條準用同法第233
    條之規定，聲請原審法院補充判決，原裁定駁回抗告人之聲
    請，自有未當。爰提起本件抗告，請求廢棄原裁定，改裁定
    准許抗告人所為補充判決之聲請等語。
二、按訴訟標的之一部或訴訟費用，裁判有脫漏者，法院應依聲
    請或依職權以判決補充之；法院應依職權宣告假執行而未為
    宣告，或忽視假執行或免為假執行之聲請者，準用第233 條
    之規定，民事訴訟法第233 條第1 項、第394 條固定有明文
    。惟按本於票據有所請求而涉訟者，不問其標的金額或價額
    一律適用簡易程序；就本法第427 條第1 項至第4 項訴訟適
    用簡易程序所為被告敗訴之判決，法院應依職權宣告假執行
    ，同法第427 條第2 項第6 款、第389 條第1 項第3 款亦有
    明定。故本於票據有所請求而涉訟之事件，除有同法第427
    條第5 項規定之情形外，依同條第2 項第6 款之規定，不問
    其金額若干，一律適用簡易程序，而法院就此種訴訟所為被
    告敗訴判決，依同法第389 條第1 項第3 款之規定，應依職
    權宣告假執行。經查，本件相對人於原審起訴係本於票據追
    索權之法律關係，請求抗告人給付票款705,000 元，核其訴
    訟標的為票款給付請求權，自屬現行民事訴訟法第427 條第
    1 項第6 款所規定「本於票據有所請求而涉訟」之事件，經
    原審適用簡易程序審理後，為抗告人敗訴之判決，則原審判
    決依同法第389 條第1 項第3 款之規定，依職權宣告得假執
    行，自無不當，並無抗告人所指不得依職權宣告假執行之情
    形。相對人於原審雖曾聲明願供擔保請准宣告假執行，惟其
    所為該項聲明之性質僅係促使原審法院行使上開職權之注意
    ，則原審判決自無抗告意旨所指忽視相對人所為假執行之聲
    請，漏列相對人應供擔保金額之不當。抗告人援引修正前之
    舊民事訴訟法規定而為前揭主張，自無可採。從而，抗告人
    以上開理由為據，提起本件抗告，請求廢棄原裁定，改裁定
    准其所為前揭補充判決之聲請，自屬無據，其抗告應予駁回
    。
三、結論：本件抗告為無理由，依民事訴訟法第495 條之1 第1
    項、第449 條第1 項、第95條、第78條，裁定如主文。
中　　華　　民　　國　　96　　年　　7 　　月　　10　　日
                民事第一庭  　審判長法　官  郭琇玲
                                    法　官  林望民
                                    法　官  陳勇松
以上正本證明與原本無異。
本裁定不得再抗告。
                                    書記官  陳夏施
中　　華　　民　　國　　96　　年　　7 　　月　　12　　日
